臺灣臺中地方法院刑事判決　　　　　　　　　　　　　九十三年度訴字第三九一號
　　公　訴　人　臺灣臺中地方法院檢察署檢察官
　　被　　　告　甲○○
右列被告因違反毒品危害防制條例案件，經檢察官提起公訴（九十三年度毒偵字第一
○九號），本院合議庭裁定由受命法官獨任進行簡式審判程序，判決如左：
    主  文
甲○○連續施用第一級毒品，累犯，處有期徒刑拾月。扣案之第一級毒品海洛因壹包
（淨重零點壹捌公克、空包裝重零點貳柒公克）沒收銷燬之，扣案之注射針筒壹支沒
收。
    事  實
一、甲○○前因因搶奪案件，經臺灣板橋地方法院於民國八十三年十月十一日判處有
    期徒刑一年六月確定；又因違反肅清煙毒條例等案件，經本院於八十三年十月二
    十四日判處有期徒刑三年四月確定。經送監接續執行，於八十四年十一月十五日
    因縮短刑期假釋出監，嗣經撤銷假釋，殘刑於九十一年九月二十九日執行完畢。
    猶不知悔改，緣甲○○前因施用毒品案件，經送觀察、勒戒後，認有繼續施用毒
    品之傾向，再送強制戒治期滿後，經臺灣臺中地方法院檢察署檢察官於八十九年
    三月二日，以八十九年度戒毒偵字第一二二號為不起訴處分確定。其竟復基於連
    續施用第一級毒品海洛因之概括犯意，自九十二年十二月二十八日起，至九十三
    年一月三日止，連續在臺中縣大里市○○○街二二二號住處，以將第一級毒品海
    洛因置入注射針筒內，與水混合後，再予以施打入身體內之方式，施用第一級毒
    品海洛因多次。嗣為警於九十三年一月三日十三時三十分許，在臺中市○○路與
    大忠街口查獲，並扣得其所有供施用毒品之第一級毒品海洛因一包（淨重○‧一
    八公克、空包裝重○‧二七公克）及注射針筒一支。
二、案經臺中市警察局移送臺灣臺中地方法院檢察署檢察官偵查起訴。
    理  由
一、訊據被告甲○○對於右揭事實坦白承認，且被告為警查獲時，經警採取其尿液送
    驗，結果呈嗎啡陽性反應，有中山醫學大學附設醫院藥物濫用檢測中心確認結果
    報告一紙在卷可稽。又扣案之白粉一包（淨重○‧一八公克、空包裝重○‧二七
    公克）確含有第一級毒品海洛因成分，此有法務部調查局調科壹字第一二○○一
    三五五五號鑑定通知書在卷可考，另並有被告所有供施用海洛因所用注射針筒一
    支扣案可資佐證，是核被告之自白與事實相符。再被告前因施用毒品案件，經送
    觀察、勒戒後，認有繼續施用毒品之傾向，再送強制戒治期滿後，經臺灣臺中地
    方法院檢察署檢察官於八十九年三月二日，以八十九年度戒毒偵字第一二二號為
    不起訴處分確定等情，有臺灣臺中地方法院檢察署刑案資料查註紀錄表、臺灣高
    等法院被告全國前案紀錄表、被告在監在押紀錄表各一份在卷可參。綜上，本案
    事證明確，被告於強制戒治期滿後，五年內再犯施用毒品之犯行堪予認定。
二、查被告甲○○行為後，毒品危害防制條例已於九十二年七月九日修正公布，並自
    九十三年一月九日起施行生效；而被告前已有強制戒治執行完畢釋放，並經檢察
    官為不起訴處分確定之紀錄，不論依照修正前或修正後之毒品危害防制條例規定
    ，均應依法論科，且因施用第一級毒品之法定刑，於修正前、後並無變更，而不
    生新法或舊法較有利於被告之問題，依刑法第二條第一項前段規定，自應適用裁
    判時之法律即修正後之毒品危害防制條例論處。故核被告甲○○所為，係犯修正
    後毒品危害防制條例第十條第一項施用第一級毒品罪。被告持有上開第一級毒品
    海洛因，已為其施用第一級毒品海洛因之高度行為所吸收，不另論罪。又被告先
    後多次施用第一級毒品海洛因之行為，時間緊接，且觸犯構成要件相同之罪，顯
    係基於概括犯意為之，為連續犯，應依刑法第五十六條規定，論以一罪，並加重
    其刑。又被告有如事實欄所載之前科，有臺灣臺中地方法院檢察署刑案資料查註
    紀錄表、臺灣高等法院被告全國前案紀錄表各一紙在卷可按，其五年以內再犯本
    件有期徒刑以上之罪，為累犯，應依刑法第四十七條規定，遞加重其刑。爰審酌
    被告前因施用毒品犯行，經觀察、勒戒及強制戒治後，猶故態復萌，再施用毒品
    不輟，無視於毒品對於自身健康之戕害及國家對於杜絕毒品犯罪之禁令，惡性非
    輕，然被告犯後尚知悔悟，坦承犯行等一切情狀，量處如主文所示之刑。扣案之
    第一級毒品海洛因一包（淨重○‧一八公克、空包裝重○‧二七公克），應依修
    正後毒品危害防制條例第十八條第一項前段規定，予以宣告沒收銷燬之。至扣案
    之注射針筒一支，係被告所有，且供其施用第一級毒品海洛因所用等情，業據被
    告供承在卷，應依刑法第三十八條第一項第二款規定，予以宣告沒收。
據上論斷，應依刑事訴訟法第二百七十三條之一第一項、第二百九十九條第一項前段
，修正後毒品危害防制條例第十條第一項、第十八條第一項前段、第二十三條第二項
，刑法第十一條前段、第二條第一項前段、第五十六條、第四十七條、第三十八條第
一項第二款，判決如主文。
中      華      民      國      九十三      年    四     月     一      日
                                臺灣臺中地方法院刑事第十庭
                                        法  官  蔡  建  興
右正本證明與原本無異。
如不服本判決，應於判決送達後十日內向本院提出上訴狀，上訴於臺灣高等法院臺中
分院( 須附繕本 )。
                                        書記官
中    華    民    國      九十三      年       四      月     二    日
附錄論罪科刑法條
毒品危害防制條例第十條第一項：
施用第一級毒品者，處六月以上五年以下有期徒刑。
